臺灣臺中地方法院臺中簡易庭小額民事判決
111年度中小字第3258號
原      告  億豪管理顧問股份有限公司

法定代理人  王子德  
訴訟代理人  陳柏翰  
被      告  陸貽新  
訴訟代理人  陸薇如  
上列當事人間請求給付電話費事件，於民國111年9月20日言詞辯
論終結，本院判決如下：
    主      文
原告之訴駁回。
訴訟費用新臺幣壹仟元由原告負擔。
    事實及理由
一、原告主張：被告於民國101年6月13日向訴外人遠傳電信股份
    有限公司（下稱遠傳電信）申請租用門號0000000000號之行
    動電話服務，詎被告未依約繳納電信費用，屢次催繳均置之
    不理，迄尚積欠電信費新臺幣（下同）1萬0009元及提前終
    止契約之應付補償款2萬5740元。嗣遠傳電信於106年12月12
    日將上開債權讓與原告，爰依電信服務契約及債權讓與之法
    律關係，提起本件訴訟等語，並聲明：被告應給付原告3萬5
    749元及自106年12月13日起至清償日止，按年息百分之5計
    算之利息。
二、被告則以：原告沒有提出欠款明細，且本件電信欠費已經逾
    2年消滅時效等語置辯，答辯聲明：駁回原告之訴。
三、得心證之理由：
  ㈠原告主張之事實，業據其提出債權讓與證明書、債權讓與通
    知書、中華郵政掛號郵件收件回執、第三代行動電話服務申
    請書、行動電話業務服務契約、電信費帳單等件為證（見卷
    第17-29頁）。
　㈡按消滅時效，自請求權可行使時起算；時效完成後，債務人
    得拒絕給付，民法第128條前段、第144條1項分別定有明文
    ；權利因時效消滅者，其效力及於從權利，同法第146條定
    有明文。前揭條文所稱之從權利，自應包括已屆期之遲延利
    息在內；又債務人於受通知時，所得對抗讓與人之事由，皆
    得以之對抗受讓人，同法第299條第1項亦定有明文。次按商
    人、製造人、手工業人所供給之商品及產物之代價請求權，
    因2年間不行使而消滅，民法第127條第8款定有明文。所謂
    「商品」，法文上雖無明確定義，然該條所定之請求權，在
    立法上均有宜速履行或應速履行之目的。又商人、製造人、
    手工業人所供給之商品及產物之代價，係指商人就其所供給
    之商品及製造人、手工業人就其所供給之產物之代價而言，
    蓋此項代價債權多發生於日常頻繁之交易，故賦與較短之時
    效期間以促從速確定（最高法院39年台上字第1155號判決意
    旨參照）。是所謂「商品」定義之範圍，應自該商品是否屬
    「日常頻繁之交易，且有促從速確定必要性」以為觀察。茲
    「電信」係指利用有線、無線，以光、電磁系統或其他科技
    產品發送、傳輸或接收符號、信號、文字、影像、聲音或其
    他性質之訊息，「電信服務」係指利用電信設備所提供之通
    信服務，電信法第2條第1款、第3款定有明文。電信公司經
    營電信業務，提供有線、無線之電信網路發送、傳輸或接收
    符號、信號、文字、影像、聲音或其他性質之訊息而向使用
    者收取對價，而現今社會無線通信業務益加蓬勃發展，使用
    至為頻繁，此類債權應有從速促其確定之必要性，應認電信
    服務為電信業者提供之商品，而電信費用則為其提供商品之
    代價，電信公司對用戶之電信費用請求權，應有民法第127
    條第8款2年短期時效之適用（臺灣高等法院暨所屬法院92年
    法律座談會民事類提案第4號審查意見及研討結果亦可資參
    照）。茲就原告請求之項目及金額，審酌如下：
　⒈電信費1萬0009元部分：
　　本件原告主張被告積欠原債權人遠傳電信之行動電話電信費
    1萬0009元，原告受讓債權後，其電信費請求權即有上開2年
    短期時效之適用。本件原告自承門號0000000000號，於105
    年2月間開始起算請求權時效（見卷第48頁），然原告遲至1
    11年8月1日始向本院起訴，其請求權顯已罹於2年之時效期
    間而消滅，被告自得以此得對抗讓與人即遠傳電信之事由，
    對抗為受讓人之原告而拒絕給付電信費。
　⒉專案補貼款2萬5740元部分：　　
　　而就專案補貼款部分，觀諸卷附遠傳電信限制型3G哈拉精省
    398限6手機方案第三代行動電話服務申請書促銷方案內容說
    明欄記載：「本專案啟用後24個月內不得退租（含一退一租
    ，轉至2G或預付卡、因違約或違反法令遭停機者）、提前調
    降語音費率或提前退租者需繳交專案補貼款NT4400元，實際
    應繳之專案補貼款以本專案合約未到期之日為單位，按合約
    總日數比例計算，合約未到期之日數自解約當日起算，計算
    公式：專案補貼款×（合約未到期日數/合約總日數）＝實際
    應繳專案補貼款（四捨五入計算至整數）。」（見卷第19頁
    ），可知使用門號及上開商品服務於原合約期限內提前退租
    或終止租用關係時，應支付專案補貼款，而該專案補貼款乃
    係申請人申辦門號時，因承諾持續使用門號及商品服務一定
    期間（即綁約）而取得月租費之減免優惠或電信設備優惠價
    差等，實質上應屬販售商品之代價，非屬違約金，自應與月
    租費、商品價金等同視之。因此，原告所請求之專案補貼款
    ，即應適用民法第127條第8款之2年短期時效，被告為時效
    抗辯拒絕給付，亦屬有據。
四、從而，原告依電信服務契約及債權讓與之法律關係，請求被
    告應給付原告3萬5749元及自106年12月13日起至清償日止，
    按年息百分之5計算之利息，為無理由，應予駁回。
五、本件事證已臻明確，兩造其餘攻擊防禦之方法，核與判決之
    結果不生影響，無庸逐一論究，併此敘明。　　
六、據上論結，本件原告之訴為無理由，依民事訴訟法第436條
    之19第1項、第78條，判決如主文。
中　　華　　民　　國　　111 　年　　10　　月　　13　　日
                  臺灣臺中地方法院臺中簡易庭
                                  法  官  熊祥雲
以上正本係照原本作成。
如不服本判決，應於送達後20日內，以判決違背法令為理由，向
本院提出上訴狀並表明上訴理由（上訴理由應表明一、原判決所
違背之法令及其具體內容；二、依訴訟資料可認為原判決有違背
法令之具體事實），如於本判決宣示後送達前提起上訴者，應於
判決送達後20日內補提上訴理由書（須附繕本）。如委任律師提
起上訴者，應一併繳納上訴審裁判費。
中　　華　　民　　國　　111 　年　　10　　月　　13　　日
                                  書記官  王麗麗